---
title: "Proiect"
output: html_document
---
###Ex 3
Repartitia exponentiala in functie de un parametru lambda
``` {r ex3}
            lmb3 = 1
            a = 0
            b = 1
            fd3 = function(x){
                    return (lmb3*exp(-lmb3*x))
            }
            F3 = function(x){
                return (integrate(fd3,lower = 0, upper = x)$value)
            }
            F3 = Vectorize(F3, vectorize.args = "x")
            
            x = seq(0.01, 50, length.out = 1000)
            y = fd3(x)
            plot(x, y, type= "l", col="red")
           
            x = seq(0.01, 50, length.out = 1000)
            y = F3(x) 
            plot(x, y, type= "l", col="red")
            
            
            x = seq(0.01, 50, length.out = 1000)
            y = fd3(x)
                #mini = min(y)
            plot(x, y, type= "l", col="red")
            SelectProb = "caz3"
            if(SelectProb=="P(x<=a)"){
                  x = seq(0.01,a,length.out = 1000)
                  y = fd3(x)
                  polygon(c(0, x, a), c(0,y,0), col="light blue")
            }else if(SelectProb=="P(x>=b)"){
                  x = seq(b,50,length.out = 1000)
                  y = fd3(x)
                  polygon(c(b, x), c(0, y), col="light blue")
            }else{
                  x = seq(a,b,length.out = 1000)
                  y = fd3(x)
                  polygon(c(a, x, b), c(0,y,0), col="light blue")
                }
  
            P3 = function(a, b=NULL, param=NULL)
            {
                if(is.null(b))
                {
                    if(is.null(param))
                    {
                        return(F3(a))
                    }
                    else
                    {
                        return (1 - F3 (a))
                    }
                }
                else
                {
                    return (F3(b) - F3(a))
                }
            }
            SelectProb = "caz3"
            if(SelectProb=="P(x<=a)"){
                    
                    c("Probability: ", P3(a))
                   
                }else if(SelectProb=="P(x>=b)"){
                    
                    c("Probability: ", P3(b, param = 1))
                    
                }else{
                    
                    c("Probability: ", P3(a, b))
                    
                }
            


```


###Ex 7 - Repartitie normala
Se calculeaza probabilitatea ca IQ-ul unei persoane sa se afle intr-un interval [a,b], fiind date media si deviatia standard
```{r ex7}
                Mean = 100
                StDev = 15
                a = 80
                b = 120
                fd7 = function(x){
                    return (dnorm(x,  Mean, StDev))
                }
                F7 = function(x){
                    # return (integrate(fd7,lower = -Inf, upper = x)$value)
                    return (pnorm(x,  Mean, StDev))
                }
                F7 = Vectorize(F7, vectorize.args = "x")
                x1 <- seq(-4, 4, length.out=100)* StDev +  Mean
                
                hx <- dnorm(x1,  Mean,  StDev)
                plot(x1, hx, type = "n", xlab = "IQ Values", ylab = "")
                lines(x1, hx)
                

                x2 = seq(-10, 10, length.out = 1000)
                y = F7(x2)
                plot(x2, y, type= "l", col="red")
            
                hx <- dnorm(x1,  Mean,  StDev)
                plot(x1, hx, type = "n", xlab = "IQ Values", ylab = "")
                
                SelectProb = "P(x<=a)"
                if( SelectProb=="P(x<=a)"){
                    i <- x1 <=  a
                    lines(x1, hx)
                    polygon(c( a,x1[i]), c(0,hx[i]), col="red")
                }else if( SelectProb=="P(x>=b)"){
                    i <- x >=  b
                    lines(x1, hx)
                    polygon(c( b,x1[i]), c(0,hx[i]), col="red")
                }else{
                    i <- x1 >=  a & x1 <=  b
                    lines(x1, hx)
                    polygon(c( a,x1[i], b), c(0,hx[i],0), col="red")
                        
                    }
                
                if(SelectProb=="P(x<=a)"){
                        c("Probability: ", pnorm( a,  Mean,  StDev))
                    }else if( SelectProb=="P(x>=b)"){
                        c("Probability: ", 1- pnorm( b,  Mean,  StDev))
                    }else{
                        c("Probability: ", pnorm( b,  Mean,  StDev) - pnorm( a,  Mean,  StDev))
                    }
```


###Ex 9 - Repartitie exponentiala
Se cunoaste timpul mediu pe care un utilizator il petrece pe un site si este calculata probabilitatea ca acesta sa petreaca un numar x de minute pe site.
```{r ex9}
            a = 2
            b = 5
            Time = 5
            x <- seq(0, 12/(1/Time), 0.01) 
            
            y <- dexp(x, rate = 1/Time)
            plot(x, y, type = "n", ylab = "f(x)")
            lines(x,y)
           
            plot(x, pexp(x, 1/Time), type = "l",
                ylab = "F(x)", lwd = 2, col = "red")
        
            y <- dexp(x, rate = 1/Time)
            plot(x, y, type = "n", ylab = "")
            SelectProb = "caz3"
            if(SelectProb=="P(x<=a)"){
                    i <- x <= a
                    lines(x, y)
                    polygon(c(0,x[i],a), c(0,y[i],0), col="red")
            }else if(SelectProb=="P(x>=b)"){
                    i <- x >= b
                    lines(x, y)
                    polygon(c(b,x[i]), c(0,y[i]), col="red")
                    
                    #text(8, 0.12, format(pexp(10, rate = 0.2, lower.tail = FALSE),nsmall = 2), cex = 1.2)
                }else{
                    i <- x >= a & x <= b
                    lines(x, y)
                    polygon(c(a,x[i],b), c(0,y[i],0), col="red")
                    
                }
 
                if(SelectProb=="P(x<=a)"){
                        c("Probability: ", pexp(a, 1/Time))
                }else if(SelectProb=="P(x>=b)"){
                        c("Probability: ", 1 - pexp(b, 1/Time))
                }else{
                        c("Probability: ", pexp(b, 1/Time) - pexp(a, 1/Time))
                }
```


###Ex 11
Se calculeaza probabilitatea ca o femeie sa aiba o anumita greutate, fiind generata o secventa de valori dupa o medie de 55 kg si o abatere de 5 kg.
```{r ex11, warning=FALSE}
            library(ggplot2)

            b = 60            

            set.seed(5)
            
            df <- data.frame(
                sex=factor(rep(c("F", "M"), each=400)),
                weight=round(c(rnorm(400, mean=55, sd=5))
                ))
            
            f11 = function(x){
                return(dnorm(x=x, mean = 55, sd = 5))
            }
            
            F11 = function(xx){
                return(pnorm(q=xx, mean = 55, sd = 5))
            }
            
            P11 = function(a, b=NULL, param=NULL)
            {
                if(is.null(b))
                {
                    if(is.null(param))
                    {
                        return(F11(a))
                    }
                    else
                    {
                        return (1 - F11(a))
                    }
                }
                else
                {
                    return (F11(b) - F11(a))
                }
            }
            
            
                ggplot(df, aes(x=weight)) + geom_density()
            
                ggplot(df, aes(x=weight)) + stat_ecdf(geom = "line")
            
                dat <- with(density(df$weight), data.frame(x, y))
                SelectProb = "P(x>=b)"
                if(SelectProb=="P(x<=a)"){
                    ggplot(data = dat, mapping = aes(x = x, y = y)) +
                        geom_line()+
                        geom_area(mapping = aes(x = ifelse(x<=a, x, 0)), fill = "red") +
                        xlim(30, 80)
                }else if(SelectProb=="P(x>=b)"){
                    ggplot(data = dat, mapping = aes(x = x, y = y)) +
                        geom_line()+
                        geom_area(mapping = aes(x = ifelse(x>=b, x, 0)), fill = "red") +
                        xlim(30, 80)
                }else{
                    ggplot(data = dat, mapping = aes(x = x, y = y)) +
                        geom_line()+
                        geom_area(mapping = aes(x = ifelse(x>=a & x<=b, x, 0)), fill = "red") +
                        xlim(30, 80)
                }
            
                if(SelectProb=="P(x<=a)"){
                        c("Probability: ", P11(a))
                    
                }else if(SelectProb=="P(x>=b)"){
                        c("Probability: ", P11(b, param = 1))
                }else{
                        c("Probability: ", P11(a, b))
                } 
  
```


###Ex 14
Fiind dat pretul pe noapte al unor apartamente dintr-un oras, se calculeaza probabilitatea ca pretul unei camere sa fie intr-un anumit interval.
```{r ex14, warning=FALSE}
            library(ggplot2)
            library(dplyr)
            b = 80
            data <- read.table("https://raw.githubusercontent.com/holtzy/data_to_viz/master/Example_dataset/1_OneNum.csv", header=TRUE)
            
            dat <- with(density(data$price), data.frame(x, y))
            
            f14 = function(datt){
                return(datt)
            }
                data %>%
                    filter( price<300) %>%
                    ggplot( aes(x=price)) +
                    geom_density(fill="#69b3a2", color="#e9ecef", alpha=0.8)
                
                ggplot(dat, aes(x=x)) + stat_ecdf(geom = "line")
            
                dat <- with(density(data$price), data.frame(x, y))
                SelectProb = "P(x>=b)"
                if(SelectProb=="P(x<=a)"){
                    data %>%
                        filter( price<=a) %>%
                        ggplot( aes(x=price)) +
                        geom_density(fill="#69b3a2", color="#e9ecef", alpha=0.8)
                }else if(SelectProb=="P(x>=b)"){
                    data %>%
                        filter( price>=b & price < 600) %>%
                        ggplot( aes(x=price)) +
                        geom_density(fill="#69b3a2", color="#e9ecef", alpha=0.8)
                }else{
                    data %>%
                        filter( price>=a & price <= b) %>%
                        ggplot( aes(x=price)) +
                        geom_density(fill="#69b3a2", color="#e9ecef", alpha=0.8)
                    
                }
            
            F14 = function(xx){
                return(pnorm(q=xx, mean = 90, sd = 50))
            }
            P14 = function(a, b=NULL, param=NULL)
            {
                if(is.null(b))
                {
                    if(is.null(param))
                    {
                        return(F14(a))
                    }
                    else
                    {
                        return (1 - F14 (a))
                    }
                }
                else
                {
                    return (F14(b) - F14(a))
                }
            }
                if(SelectProb=="P(x<=a)"){
                        c("Probability: ", P14(a))
                }else if(SelectProb=="P(x>=b)"){
                        c("Probability: ", P14(b, param = 1))
                }else{
                        c("Probability: ", P14(a, b))
                }
            
```


###Ex 18
Aplicatie a repartitiei log-normale ce calculeaza probabilitatea in functie de medie si deviatia standard
```{r ex18}
            meanlog = 1
            sdlog = 0.25
            f18 = function(x){
                return(dlnorm(x=x, meanlog = meanlog, sdlog = sdlog, log = FALSE))
            }
            
            F18 = function(xx){
                return(plnorm(q=xx, meanlog = meanlog, sdlog = sdlog, log = FALSE))
            }
            
            x = seq(0:15)
            density <- f18(x)
            plot (x = x,y=density,type="l")
            
            x = seq(0:15)
            prob <- F18(x)
            plot (x = x,y=prob,type="l")
            
            x = seq(0:15)
            y = f18(x)
            mini = min(y)
            plot(x, y, type= "l", col="red") # , ylim = c(0,1))
            SelectProb = "caz3"
            if(SelectProb=="P(x<=a)"){
                    i <- x <= a
                    polygon(c(lim_inf,x[i],a), c(0,y[i],0), col="light blue")
            }else if(SelectProb=="P(x>=b)"){
                    i <- x >= b
                    polygon(c(b,x[i],lim_sup), c(0,y[i],0), col="light blue")
            }else{
                    x = seq(a , b)
                    y = f18(x)
                    polygon(c(a,x,b), c(0,y,0), col="light blue")
                }
            
            P18 = function(a, b=NULL, param=NULL)
            {
                if(is.null(b))
                {
                    if(is.null(param))
                    {
                        return(F18(a))
                    }
                    else
                    {
                        return (1 - F18 (a))
                    }
                }
                else
                {
                    return (F18(b) - F18(a))
                }
            }
            
                if(SelectProb=="P(x<=a)"){
                        c("Probability: ", P18(a))
                }else if(SelectProb=="P(x>=b)"){
                        c("Probability: ", P18(b, param = 1))
                }else{
                        c("Probability: ", P18(a, b))
                }
                  
```

<<<<<<< Updated upstream
=======
###Ex 20
In medie, o persoana trimite un mandat postal o data la un numar theta de minute. Care este probabilitatea ca acea persoana sa trimita un numar alpha de mandate postale intr-o anumita perioada de timp?
```{r}
      alpha = 10
      theta = 15
      
            f20 = function(x){
                return(dgamma(x = x, shape = alpha, scale = theta))
            }
            F20 = function(xx){
                return(pgamma(q = xx, shape = alpha, scale = theta))
            }
            
                x = seq(0:700)
                density <- f20(x)
                plot (x = x,y=density,type="l")
            
                x = seq(0:700)
                prob <- F20(x)
                plot (x = x,y=prob,type="l")
            
                x = seq(0:700)
                y = f20(x)
                mini = min(y)
                plot(x, y, type= "l", col="red") 
                SelectProb = "P(x>=b)"
                if(SelectProb=="P(x<=a)"){
                    i <- x <= a
                    polygon(c(0,x[i],a), c(0,y[i],0), col="light blue")
                }else if(SelectProb=="P(x>=b)"){
                    i <- x >= b
                    polygon(c(b,x[i],max(x)), c(0,y[i],0), col="light blue")
                }else{
                    x = seq(a , b)
                    y = f20(x)
                    polygon(c(a,x,b), c(0,y,0), col="light blue")
                }
            
            P20 = function(a, b=NULL, param=NULL)
            {
                if(is.null(b))
                {
                    if(is.null(param))
                    {
                        return(F20(a))
                    }
                    else
                    {
                        return (1 - F20(a))
                    }
                }
                else
                {
                    return (F20(b) - F20(a))
                }
            }
            
                if(SelectProb=="P(x<=a)"){
                        c("Probability: ", P20(a))
                }else if(SelectProb=="P(x>=b)"){
                        c("Probability: ", P20(b, param = 1))
                }else{
                        c("Probability: ", P20(a, b))
                }
        
```

>>>>>>> Stashed changes
