---
title: "Raport ilustrare repartitii discrete si continue"
output: html_document
author: "Constantin Gabriel-Adrian, Hernest Mihai, Richiteanu Mihai-Sebastian | Grupa 242"
---
<style type="text/css">
    h1.title {
      text-align: center;
    }
</style>
```{r setup, include=FALSE}
knitr::opts_chunk$set(echo = TRUE)
```

### Ce sunt  *variabilele aleatoare*?
Variabila aleatoare este constituita de conceptul de a asocia o valoare numerica reala unui eveniment elementar. 

Astfel, o variabila aleatoare nu este altceva decat o functie reala $x:\Omega\rightarrow\mathbb{R}$ care are proprietatea ca $\{\omega \,|\, X(\omega)\leq x\} \in {F}, \forall \,x \in \mathbb{R}$ , unde $(\Omega, F, \mathbb{P})$ un camp de probabilitate.

### Tipuri de *variabile aleatoare* :
Putem distinge 2 tipuri de variabile aleatoare:

 - discrete (cel mult numarabile)
 - continue (atunci cand intr-un experiment masuram o anumita cantitate)

### Cateva notiuni elementare despre repartitii, functia de masa/de densitate, functia de repartitie
 - repartitia
  $$\mathbb{P}_{X}(A) = \mathbb{P}(X \in A), \forall A \in \mathbb{R} $$
1. *variabile aleatoare*
    - repartitia
  $$\mathbb{P} (x \in A) = \sum_{x \in A \cap X(\Omega)}{p_{x}(x)}$$
    - functia de masa
  $$p_{x} (x) = \mathbb{P}(X=x), \forall x \in \mathbb{R}$$
    - functia de repartitie
  $$F(x) = \mathbb{P}(X \leq x), \forall x \in \mathbb{R}$$
  
2. *variabile continue*
    - repartitia
  $$\mathbb{P}(x \in A) = \int _{A}{f(x)dx}, \forall A \subseteq \mathbb{R}$$
    - functia de densitate
  $$f(x), \, \text{unde } f(x) \geq 0$$
    - functia de repartitie
  $$F(x)=\mathbb{P} (X \leq x), \, \forall x \in \mathbb{R}$$

### Cum a decurs implementarea in *R* cu libraria *Shiny*?
Am folosit libraria *Shiny* pentru a realiza o pagina web in care sa afisam toate figurile. Astfel, pentru o navigare facila am implementat fiecare figura in propriul *tab panel*, usor navigabila din partea de sus a ferestrei.

Fiecare tab are o parte comuna si una personalizata. Luand in considerare faptul ca pentru fiecare repartitie am ilustrat probabilitati de tipul $\mathbb{P}(a \leq X)$, $\mathbb{P}(X \geq b)$ si $\mathbb{P}(a \leq X \leq b)$, am implementat in zona comuna aceasta alegere, *slidere* pentru *a* si *b*, care se actualizeaza dinamic in functie de constrangerile fiecarei repartitii.

In partea personalizata vom regasi slidere custom (de exemplu pentru lambda, probabilitate) precum si 3 figuri(grafice): functia de masa/densitate, functia de repartitie si ilustrarea prin hasurare a probabilitatii selectate de utilizator.

Functiile de masa/densitate si de repartitie au fost calculate folosind functiile predefinite(de exemplu pentru repartitia binomiala avem *dbinom* si *pbinom*):
```
            fm = function(x){
                return (dbinom(x, size = NrIncercari, prob = ProbBit))
            }
            F = function(x){
                return (pbinom(x, size = NrIncercari, prob = ProbBit))
            }
```


Pentru realizarea figurilor am folosit atat *plot* cat si *ggplot* (libraria ggplot2), de exemplu:
```
            # fct masa
                x = seq(0, NrBiti, by=1)
                y = fm(x)
                plot(x, y, lwd=5)
                segments(x, 0, x, y, col="red")
            # fct rept
                x = seq(-1, NrBiti, length.out = 1000)
                y = F(x) 
                plot(x, y, type= "l", col="red")
```
Hasurarea probabilitatii a fost realizata cu ajutorul functiei *ploygon*
```
            if(SelectProb=="P(x<=a)"){
              x = seq(-10,a,length.out = 1000)
              y = fd2(x)
              polygon(c(-10,x,a), c(-10,y,0), col="light blue")
            }else if(SelectProb=="P(x>=b)"){
              x = seq(b,10,length.out = 1000)
              y = fd2(x)
              polygon(c(b,x,10), c(0,y,0), col="light blue")
            }else{
              x = seq(a,b,length.out = 1000)
              y = fd2(x)
              polygon(c(a,x,b), c(0,y,0), col="light blue")
            }
```

### Codul complet si figurile:
Pentru o experienta completa (UI-interactiv, slidere care se actualizeaza automat) se recomanda utilizarea aplicatiei .R atasata.

### Ex1

Presupunem ca avem un experiment aleator. Ne interesam la realizarea unui eveniment A, considerand ca sansa de realizare a lui A este p.
Aruncam o moneda cu probabilitatea de p (prob).

```{r ex1}
          
            prob = 0.33
            a = 0
            FctMasa = function(p){
                plot(c(1,0),c(p,1-p), lwd=5, main="Functie de masa")
                segments(c(1,0), 0, c(1,0), c(p,1-p), col="red")
            }
            
     
            F = function(x,p){
                if (x<0){
                    y=0
                }else if (x<1){
                    y = 1-p
                }else{
                    y=1
                }
                return(y)
            }
            
            P = function(p, a, b=NULL, param=NULL)
            {
                if(is.null(b))
                {
                    if(is.null(param))
                    {
                        return(F(a, p))
                    }
                    else
                    {
                        return (1 - F(a, p))
                    }
                }
                else
                {
                    return (F(b, p) - F(a, p))
                }
            }
            
            fctMasa <- ({
                FctMasa(prob)
            })
            
            
            fctRep <- ({
                F2 = Vectorize(F, vectorize.args = "x")
                t2 = seq(-1,2,length.out = 1000)
                y2 = F2(t2,prob)
                plot(t2, y2, type= "l", col="red", main="Functie de repartitie")
            })
            
            SelectProb = "P(x<=a)"
            
            
            fctProb <- ({
                
                F = Vectorize(F, vectorize.args = "x")
                t = seq(-1,2,length.out = 1000)
                y = F(t,prob)
                plot(t, y, type= "l", col="red", main="Ilustrarea probabilitatii")
                
                if(SelectProb=="P(x<=a)"){
                    x = seq(0,a)
                    y=F(x, prob)
              
                    
                    for(i in 1:length(x)){
                        tmp = 0
                        if(i==1)
                            tmp = 0
                        else
                            tmp = y[i-1]
                        lines(c(x[i],x[i]), c(tmp,y[i]), col="blue")
                    }
  
                }else if(SelectProb=="P(x>=b)"){
                    x = seq(b,2)
                    y = F(x,prob)
                    for(i in 1:length(x)){
                        tmp = 0
                        if(i==1)
                            tmp = 0
                        else
                            tmp = y[i-1]
                        lines(c(x[i],x[i]), c(tmp,y[i]), col="blue")
                    }
                }else{
                    x = seq(a,b)
                    y = F(x,prob)
                    for(i in 1:length(x)){
                        tmp = 0
                        if(i==1)
                            tmp = 0
                        else
                            tmp = y[i-1]
                        lines(c(x[i],x[i]), c(tmp,y[i]), col="blue")
                    }
                }
            
            })
                
            if(SelectProb=="P(x<=a)"){
                c("Probability: ", P(prob, a))
            }else if(SelectProb=="P(x>=b)"){
                c("Probability: ", P(prob, b, param = 1)+F(b, prob))
            }else{
                c("Probability: ", P(prob, a, b)+F(a, prob))
            }
```

### Ex 2

Modelam repartitia data de o v.a continua cu formula $$f = (e^x) / ((1+e^x)^2)$$
```{r ex2}
fd2 = function(x){
         return (exp(x)/(1 + exp(x))^2)
}
F2 = function(x){
      return (integrate(fd2,lower = -Inf, upper = x)$value)
}
F2 = Vectorize(F2, vectorize.args = "x")
a=0
b=1
# fct masa
x = seq(-10, 10, length.out = 1000)
y = fd2(x)
# fct repartitie
plot(x, y, type= "l", col="red", main="Functie de densitate")
x = seq(-10, 10, length.out = 1000)
y = F2(x) 

plot(x, y, type= "l", col="red", main="Functie de repartitie")
x = seq(-10, 10, length.out = 1000)
y = fd2(x) 

plot(x, y, type= "l", col="red", main="Ilustrarea probabilitatii")
SelectProb = "P(x<=a)"            
if(SelectProb=="P(x<=a)"){
  x = seq(-10,a,length.out = 1000)
  y = fd2(x)
  polygon(c(-10,x,a), c(-10,y,0), col="light blue")
}else if(SelectProb=="P(x>=b)"){
  x = seq(b,10,length.out = 1000)
  y = fd2(x)
  polygon(c(b,x,10), c(0,y,0), col="light blue")
}else{
  x = seq(a,b,length.out = 1000)
  y = fd2(x)
  polygon(c(a,x,b), c(0,y,0), col="light blue")
}
  P2 = function(a, b=NULL, param=NULL)
  {
    if(is.null(b))
    {
       if(is.null(param))
       {
          return(F2(a))
       }
       else
       {
          return (1 - F2(a))
       }
    }
    else
    {
          return (F2(b) - F2(a))
    }
}


if(SelectProb=="P(x<=a)"){
  c("Probability: ", P2(a))
}else if(SelectProb=="P(x>=b)"){
  c("Probability: ", P2(b, param = 1))
}else{
  c("Probability: ", P2( a, b))
}
            
```

### Ex 3

Repartitia exponentiala in functie de un parametru lambda
``` {r ex3}
            lmb3 = 1
            a = 0
            b = 1
            fd3 = function(x){
                    return (lmb3*exp(-lmb3*x))
            }
            F3 = function(x){
                return (integrate(fd3,lower = 0, upper = x)$value)
            }
            F3 = Vectorize(F3, vectorize.args = "x")
            
            x = seq(0.01, 50, length.out = 1000)
            y = fd3(x)
            plot(x, y, type= "l", col="red", main="Functie de densitate")
           
            x = seq(0.01, 50, length.out = 1000)
            y = F3(x) 
            plot(x, y, type= "l", col="red", main="Functie de repartitie")
            
            
            x = seq(0.01, 50, length.out = 1000)
            y = fd3(x)
                #mini = min(y)
            plot(x, y, type= "l", col="red", main="Ilustrarea probabilitatii")
            SelectProb = "caz3"
            if(SelectProb=="P(x<=a)"){
                  x = seq(0.01,a,length.out = 1000)
                  y = fd3(x)
                  polygon(c(0, x, a), c(0,y,0), col="light blue")
            }else if(SelectProb=="P(x>=b)"){
                  x = seq(b,50,length.out = 1000)
                  y = fd3(x)
                  polygon(c(b, x), c(0, y), col="light blue")
            }else{
                  x = seq(a,b,length.out = 1000)
                  y = fd3(x)
                  polygon(c(a, x, b), c(0,y,0), col="light blue")
                }
  
            P3 = function(a, b=NULL, param=NULL)
            {
                if(is.null(b))
                {
                    if(is.null(param))
                    {
                        return(F3(a))
                    }
                    else
                    {
                        return (1 - F3 (a))
                    }
                }
                else
                {
                    return (F3(b) - F3(a))
                }
            }
            SelectProb = "caz3"
            if(SelectProb=="P(x<=a)"){
                    
                    c("Probability: ", P3(a))
                   
                }else if(SelectProb=="P(x>=b)"){
                    
                    c("Probability: ", P3(b, param = 1))
                    
                }else{
                    
                    c("Probability: ", P3(a, b))
                    
                }
            
```

### Ex4

Presupunem ca un jucator de baseball are probabilitatea p (prob2) de a nimeri mingea.
Care este probabilitatea lui X <= 150 in n (NrAruncari) lovituri?


```{r ex4}
            prob2 = 0.33
            NrAruncari= 300
            a = 100
        
            fd4 = function(x)
            {
                return(dpois(x, prob2*NrAruncari , log = FALSE))
            }
            
            F4 = function(xx)
            {
                return (ppois(q = xx, lambda = NrAruncari*prob2, lower.tail = TRUE))
            }
            
            hits <- 0:NrAruncari 
            density <- fd4(hits)
            plot (x = hits,y=density,type="l", main="Functie de densitate")
         
            prob <- F4(hits)
            plot (x = hits,y=prob,type="l", main="Functie de repartitie")
          
            x = 0:NrAruncari
            y = fd4(x)
            plot(x, y, type= "l", col="red", main="Ilustrarea probabilitatii")
                
            SelectProb = "P(x<=a)"
                
            if(SelectProb=="P(x<=a)"){
                 polygon(c(0,x[x<=a],a), c(0,y[x<=a],0), col="light blue")
            }else if(SelectProb=="P(x>=b)"){
                polygon(c(b,x[b<=x],NrAruncari),c(0,y[b<=x],0), col="light blue")
            }else{
                x = seq(a,b)
                y = fd4(x)
                polygon(c(a,x,b), c(0,y,0), col="light blue")
            }
         
          
            P4 = function(a, b=NULL, param=NULL)
            {
                if(is.null(b))
                {
                    if(is.null(param))
                    {
                        return(F4(a))
                    }
                    else
                    {
                        return (1 - F4 (a))
                    }
                }
                else
                {
                    return (F4(b) - F4(a))
                }
            }
            
            
            
            if(SelectProb=="P(x<=a)"){
                c("Probability: ", P4(a))
            }else if(SelectProb=="P(x>=b)"){
                c("Probability: ", P4(b, param = 1))
            }else{
                c("Probability: ", P4(a, b))
            }
        
```


### Ex 5

Presupunem ca un medicament produce un efect secundar cu probabilitatea p (prob_infectare) . N (NrInfectati) pacienti primesc cate o doza.
Care este probabilitatea ca nicio persoana sa experimenteze efect advers?

```{r ex5}
          
            NrInfectati = 1000
            prob_infectare = 0.01
            b = 7
           
            fd5 = function(x)
            {
                return(dpois(x = x, lambda = NrInfectati * prob_infectare))
            }
            
            F5 = function(xx)
            {
                return (ppois(q = xx, lambda = NrInfectati * prob_infectare, lower.tail = TRUE))
            }
            
            fctMasa <- ({
                x <- 0:10
                density <- fd5(x)
                plot (x = x,y=density,type="l", main="Functie de densitate")
            })
            
            fctRep <- ({
                x <- 0:10
                prob <- F5(x)
                plot (x = x,y=prob,type="l", main="Functie de repartitie")
            })
            
            SelectProb = "P(x>=b)"
            
            fctProb <- ({
                x = 0:10
                y = fd5(x)
                
                plot(x, y, type= "l", col="red", main="Ilustrarea probabilitatii")
                
                if(SelectProb=="P(x<=a)"){
                    polygon(c(0,x[x<=a],a), c(0,y[x<=a],0), col="light blue")
                }else if(SelectProb=="P(x>=b)"){
                    polygon(c(b,x[b<=x],NrInfectati),c(0,y[b<=x],0), col="light blue")
                }else{
                    x = seq(a,b)
                    y = fd5(x)
                    polygon(c(a,x,b), c(0,y,0), col="light blue")
                    
                }
            })
            
            P5 = function(a, b=NULL, param=NULL)
            {
                if(is.null(b))
                {
                    if(is.null(param))
                    {
                        return(F5(a))
                    }
                    else
                    {
                        return (1 - F5 (a))
                    }
                }
                else
                {
                    return (F5(b) - F5(a))
                }
            }
            
           
                
            if(SelectProb=="P(x<=a)"){
                c("Probability: ", P5(a))
            }else if(SelectProb=="P(x>=b)"){
                c("Probability: ", P5(b, param = 1))
            }else{
                c("Probability: ", P5(a, b))
            }
            
```

### Ex 6 (Repartitie binomiala pentru v.a. discreta)
Fie un bit care este transmis pe un canal bruiat si are probabilitatea *p* sa fie transmis incorect.
Pentru a imbunatati fiabilitatea comunicarii, este transmis de *n* ori, unde *n* impar
Presupunem ca avem un decodor care decide care bit e corect dupa numarul majoritar de biti transmisi.
*n* si *p* dati ca parametru, *x*-nr biti transmisi cu eroare, *X~B(n, p)*
```{r ex6}

            # 6 G~~~~~~~~~~~~~~~~~~~~~~~~~~~~~~~~~~~~~~~~~~~~~~~~~~~~~~~~~~~~~~~~~~~~~~~~~~~~~~~~~~~~~~~~~
            
            ProbBit = 0.1
            NrIncercari = 15
            NrBiti = 10
            
            a = 2
            b = 4

            fm = function(x){
                return (dbinom(x, size = NrIncercari, prob = ProbBit))
            }
            F = function(x){
                return (pbinom(x, size = NrIncercari, prob = ProbBit))
            }
            F = Vectorize(F, vectorize.args = "x")
            # fct masa
                x = seq(0, NrBiti, by=1)
                y = fm(x)
                plot(x, y, lwd=5, main="Functie de masa")
                segments(x, 0, x, y, col="red")
            # fct rept
                x = seq(-1, NrBiti, length.out = 1000)
                y = F(x) 
                plot(x, y, type= "l", col="red", main="Functie de repartitie")
            
                x = seq(0, NrBiti, length.out = 1000)
                y = F(x)
                plot(x, y, type= "l", col="red", main="Ilustrarea probabilitatii")
                
                SelectProb = "P(x<=a)"
                
                if(SelectProb=="P(x<=a)"){
                    x = seq(0, a)
                    y = F(x)
                    for(i in 1:length(x)){
                        tmp = 0
                        if(i==1)
                            tmp = 0
                        else
                            tmp = y[i-1]
                        lines(c(x[i],x[i]), c(tmp,y[i]), col="blue")
                    }
                }else if(SelectProb=="P(x>=b)"){
                    x = seq(b, NrBiti)
                    y = F(x)
                    for(i in 1:length(x)){
                        tmp = 0
                        if(i==1)
                            tmp = 0
                        else
                            tmp = y[i-1]
                        lines(c(x[i],x[i]), c(tmp,y[i]), col="blue")
                    }
                }else{
                    x = seq(a, b)
                    y = F(x)
                    for(i in 1:length(x)){
                        tmp = 0
                        if(i==1)
                            tmp = 0
                        else
                            tmp = y[i-1]
                        lines(c(x[i],x[i]), c(tmp,y[i]), col="blue")
                    }
                }
            P = function(a, b=NULL, param=NULL)
            {
                if(is.null(b))
                {
                    if(is.null(param))
                    {
                        return(F(a))
                    }
                    else
                    {
                        return (1 - F(a))
                    }
                }
                else
                {
                    return (F(b) - F(a))
                }
            }
                if(SelectProb=="P(x<=a)"){
                        c("Probability: ", P(a))
                }else if(SelectProb=="P(x>=b)"){
                        c("Probability: ", P(b, param = 1)+fm(b))
                }else{
                        c("Probability: ", P(a, b)+fm(a))
                }
```

### Ex 7 - Repartitie normala
Se calculeaza probabilitatea ca IQ-ul unei persoane sa se afle intr-un interval [a,b], fiind date media si deviatia standard
```{r ex7}
                Mean = 100
                StDev = 15
                a = 80
                b = 120
                fd7 = function(x){
                    return (dnorm(x,  Mean, StDev))
                }
                F7 = function(x){
                    # return (integrate(fd7,lower = -Inf, upper = x)$value)
                    return (pnorm(x,  Mean, StDev))
                }
                F7 = Vectorize(F7, vectorize.args = "x")
                x1 <- seq(-4, 4, length.out=100)* StDev +  Mean
                
                hx <- dnorm(x1,  Mean,  StDev)
                plot(x1, hx, type = "n", xlab = "IQ Values", ylab = "", main="Functie de densitate")
                lines(x1, hx)
                
                x2 = seq(-10, 10, length.out = 1000)
                y = F7(x2)
                plot(x2, y, type= "l", col="red", main="Functie de repartitie")
            
                hx <- dnorm(x1,  Mean,  StDev)
                plot(x1, hx, type = "n", xlab = "IQ Values", ylab = "", main="Ilustrarea probabilitatii")
                
                SelectProb = "P(x<=a)"
                if( SelectProb=="P(x<=a)"){
                    i <- x1 <=  a
                    lines(x1, hx)
                    polygon(c( a,x1[i]), c(0,hx[i]), col="red")
                }else if( SelectProb=="P(x>=b)"){
                    i <- x >=  b
                    lines(x1, hx)
                    polygon(c( b,x1[i]), c(0,hx[i]), col="red")
                }else{
                    i <- x1 >=  a & x1 <=  b
                    lines(x1, hx)
                    polygon(c( a,x1[i], b), c(0,hx[i],0), col="red")
                        
                    }
                
                if(SelectProb=="P(x<=a)"){
                        c("Probability: ", pnorm( a,  Mean,  StDev))
                    }else if( SelectProb=="P(x>=b)"){
                        c("Probability: ", 1- pnorm( b,  Mean,  StDev))
                    }else{
                        c("Probability: ", pnorm( b,  Mean,  StDev) - pnorm( a,  Mean,  StDev))
                    }
```

### Ex 8

Care este probabilitatea sa avem intre A si B vanzari daca vanzarea medie saptamanala este de E (exp_sales) ?

```{r ex8}
            # 8
            exp_sales = 3
            events = 10
            
            b = 4
            
            
            fd8 = function(x)
            {
                return(dpois(x = x, lambda = exp_sales))
            }
            
            F8 = function(xx)
            {
                return (ppois(q = xx, lambda = exp_sales, lower.tail = TRUE))
            }
            
            fctMasa <- ({
                ee = 0:events
                density <- fd8(ee)
                plot (x = ee,y=density,type="l", main="Functie de densitate")
            })
            
            fctRep <- ({
                e2 = 0:events
                prob <- ppois(q = e2, lambda = exp_sales, lower.tail = TRUE)
                plot (x = e2,y=prob,type="l", main="Functie de repartitie")
            })
            
            SelectProb = "P(x>=b)"
            
            fctProb <- ({
                x = 0:events
                y = fd8(x)
                
                plot(x, y, type= "l", col="red", main="Ilustrarea probabilitatii")
                
                if(SelectProb=="P(x<=a)"){
                    polygon(c(0,x[x<=a],a), c(0,y[x<=a],0), col="light blue")
                }else if(SelectProb=="P(x>=b)"){
                    polygon(c(b,x[b<=x],NrInfectati),c(0,y[b<=x],0), col="light blue")
                }else{
                    x = seq(a,b)
                    y = fd8(x)
                    polygon(c(a,x,b), c(0,y,0), col="light blue")
                }
            })
            
            P8 = function(a, b=NULL, param=NULL)
            {
                if(is.null(b))
                {
                    if(is.null(param))
                    {
                        return(F8(a))
                    }
                    else
                    {
                        return (1 - F8 (a))
                    }
                }
                else
                {
                    return (F8(b) - F8(a))
                }
            }
            
            
            
            if(SelectProb=="P(x<=a)"){
                c("Probability: ", P8(a))
            }else if(SelectProb=="P(x>=b)"){
                c("Probability: ", P8(b, param = 1))
            }else{
                c("Probability: ", P8(a, b))
            
            }
        
            
```

### Ex 9 - Repartitie exponentiala
Se cunoaste timpul mediu pe care un utilizator il petrece pe un site si este calculata probabilitatea ca acesta sa petreaca un numar x de minute pe site.
```{r ex9}
            a = 2
            b = 5
            Time = 5
            x <- seq(0, 12/(1/Time), 0.01) 
            
            y <- dexp(x, rate = 1/Time)
            plot(x, y, type = "n", ylab = "f(x)", main="Functie de densitate")
            lines(x,y)
           
            plot(x, pexp(x, 1/Time), type = "l",
                ylab = "F(x)", lwd = 2, col = "red", main="Functie de repartitie")
        
            y <- dexp(x, rate = 1/Time)
            plot(x, y, type = "n", ylab = "", main="Ilustrarea probabilitatii")
            SelectProb = "caz3"
            if(SelectProb=="P(x<=a)"){
                    i <- x <= a
                    lines(x, y)
                    polygon(c(0,x[i],a), c(0,y[i],0), col="red")
            }else if(SelectProb=="P(x>=b)"){
                    i <- x >= b
                    lines(x, y)
                    polygon(c(b,x[i]), c(0,y[i]), col="red")
                    
                    #text(8, 0.12, format(pexp(10, rate = 0.2, lower.tail = FALSE),nsmall = 2), cex = 1.2)
                }else{
                    i <- x >= a & x <= b
                    lines(x, y)
                    polygon(c(a,x[i],b), c(0,y[i],0), col="red")
                    
                }
 
                if(SelectProb=="P(x<=a)"){
                        c("Probability: ", pexp(a, 1/Time))
                }else if(SelectProb=="P(x>=b)"){
                        c("Probability: ", 1 - pexp(b, 1/Time))
                }else{
                        c("Probability: ", pexp(b, 1/Time) - pexp(a, 1/Time))
                }
```

### Ex 10 (Continua uniforma)

Selectarea a N (nr_test) numere intre A (lim_inf) si B (lim_sup) ?

```{r ex10}
            
            # 10
            nr_test = 10
            lim_inf = 1
            lim_sup = 3
            
            a = 2
            
            fd10 = function(x)
            {
                return(dunif(x = x, min=lim_inf,max=lim_sup))
            }
            
            F10 = function(xx)
            {
                return (punif(q = xx, min=lim_inf,max=lim_sup, lower.tail = TRUE))
            }
            
            
            fctMasa <- ({
                x = runif(nr_test, min = lim_inf, max = lim_sup)
                density <- fd10(x)
                plot (x = x,y=density,type="l", main="Functie de densitate")
            })
            
            fctRep <- ({
                x = runif(nr_test, min = lim_inf, max = lim_sup)
                prob <- F10(x)
                plot (x = x,y=prob,type="l", main="Functie de repartitie")
            })
            
            SelectProb = "P(x<=a)"
            
            fctProb <-({
                x = seq(lim_inf , lim_sup)
                y = fd10(x)
                mini = min(y)
                plot(x, y, type= "l", col="red", ylim = c(0,1), main="Ilustrarea probabilitatii")
                if(SelectProb=="P(x<=a)"){
                    i <- x <= a
                    polygon(c(lim_inf,x[i],a), c(0,y[i],0), col="light blue")
                }else if(SelectProb=="P(x>=b)"){
                    i <- x >= b
                    polygon(c(b,x[i],lim_sup), c(0,y[i],0), col="light blue")
                }else{
                    
                    x = seq(a , b)
                    y = fd10(x)
                    
                    polygon(c(a,x,b), c(0,y,0), col="light blue")
                }
            })
            
            
            P10 = function(a, b=NULL, param=NULL)
            {
                if(is.null(b))
                {
                    if(is.null(param))
                    {
                        return(F10(a))
                    }
                    else
                    {
                        return (1 - F10 (a))
                    }
                }
                else
                {
                    return (F10(b) - F10(a))
                }
            }
            
            
            
            if(SelectProb=="P(x<=a)"){
                c("Probability: ", P10(a))
            }else if(SelectProb=="P(x>=b)"){
                c("Probability: ", P10(b, param = 1))
            }else{
                c("Probability: ", P10(a, b))
                
            }
    
```

### Ex 11
Se calculeaza probabilitatea ca o femeie sa aiba o anumita greutate, fiind generata o secventa de valori dupa o medie de 55 kg si o abatere de 5 kg.
```{r ex11, warning=FALSE}
            library(ggplot2)
            b = 60            
            set.seed(5)
            
            df <- data.frame(
                sex=factor(rep(c("F", "M"), each=400)),
                weight=round(c(rnorm(400, mean=55, sd=5))
                ))
            
            f11 = function(x){
                return(dnorm(x=x, mean = 55, sd = 5))
            }
            
            F11 = function(xx){
                return(pnorm(q=xx, mean = 55, sd = 5))
            }
            
            P11 = function(a, b=NULL, param=NULL)
            {
                if(is.null(b))
                {
                    if(is.null(param))
                    {
                        return(F11(a))
                    }
                    else
                    {
                        return (1 - F11(a))
                    }
                }
                else
                {
                    return (F11(b) - F11(a))
                }
            }
            
            
                ggplot(df, aes(x=weight)) + geom_density() + ggtitle("Functie de densitate")
            
                ggplot(df, aes(x=weight)) + stat_ecdf(geom = "line") + ggtitle("Functie de repartitie")
            
                dat <- with(density(df$weight), data.frame(x, y))
                SelectProb = "P(x>=b)"
                if(SelectProb=="P(x<=a)"){
                    ggplot(data = dat, mapping = aes(x = x, y = y)) +
                        geom_line()+
                        geom_area(mapping = aes(x = ifelse(x<=a, x, 0)), fill = "red") +
                        xlim(30, 80) + ggtitle("Ilustrarea probabilitatii")
                }else if(SelectProb=="P(x>=b)"){
                    ggplot(data = dat, mapping = aes(x = x, y = y)) +
                        geom_line()+
                        geom_area(mapping = aes(x = ifelse(x>=b, x, 0)), fill = "red") +
                        xlim(30, 80) + ggtitle("Ilustrarea probabilitatii")
                }else{
                    ggplot(data = dat, mapping = aes(x = x, y = y)) +
                        geom_line()+
                        geom_area(mapping = aes(x = ifelse(x>=a & x<=b, x, 0)), fill = "red") +
                        xlim(30, 80) + ggtitle("Ilustrarea probabilitatii")
                }
            
                if(SelectProb=="P(x<=a)"){
                        c("Probability: ", P11(a))
                    
                }else if(SelectProb=="P(x>=b)"){
                        c("Probability: ", P11(b, param = 1))
                }else{
                        c("Probability: ", P11(a, b))
                } 
  
```

### Ex 12 (Repartitie uniforma pentru v.a. discreta)
Avem cu bile numerotate de la 1 la *interv*. Punem in urna bilele din [*aa,bb*] si ne interesam la probabilitatea de a le alege.

```{r ex12}

            # 12 G~~~~~~~~~~~~~~~~~~~~~~~~~~~~~~~~~~~~~~~~~~~~~~~~~~~~~~~~~~~~~~~~~~~~~~~~~~~~~~~~~~~~~~~~~
            # 
            aa = 20
            bb = 25
            a = 10
            b = 22
            interv = 30
            SelectProb="P(x>=b)"
            fm = function(x){
                if(x>=aa && x<=bb)
                    return(1/(bb-aa+1))
                else 
                    return (0)
            }
            F = function(x){
                if(x>=aa && x<bb)
                    return((1-aa+floor(x))/(bb-aa+1))
                else if(x==bb)
                    return (1)
                else 
                    return (0)
            }
            F = Vectorize(F, vectorize.args = "x")
            # fct masa
                x = seq(0, interv, by=1)
                y=fm(0)
                for(i in 1:interv){
                    y = c(y,fm(i))
                }
                plot(x, y, lwd=5, ylim = c(0,1), main="Functie de masa")
                segments(x, 0, x, y, col="red")
            # fct rept
                x = seq(-1, interv, length.out = 1000)
                y = F(x)
                #y=F(0)
                #for(i in 1:50){
                #    y = c(y,F(i))
                #}
                #print(y)
                plot(x, y, type= "l", col="red", ylim = c(0,1), main="Functie de repartitie")
              
                x = seq(0, interv, by=1)
                y=fm(0)
                for(i in 1:interv){
                    y = c(y,fm(i))
                }
                plot(x, y, lwd=5, ylim = c(0,1), main="Ilustrarea probabilitatii")
                #segments(x, 0, x, y, col="red")
                if(SelectProb=="P(x<=a)"){
                    x = seq(0, a, by=1)
                    y=fm(0)
                    for(i in 1:interv){
                        y = c(y,fm(i))
                    }
                    #plot(x, y, lwd=5, ylim = c(0,1))
                    x = seq(aa, a)
                    segments(x, 0, x, y, col="blue")
                }else if(SelectProb=="P(x>=b)"){
                    x = seq(b, interv, by=1)
                    y=fm(0)
                    for(i in 1:interv){
                        y = c(y,fm(i))
                    }
                    #plot(x, y, lwd=5, ylim = c(0,1))
                    x = seq(b, bb)
                    segments(x, 0, x, y, col="blue")
                }else{
                    x = seq(a, b, by=1)
                    y=fm(0)
                    for(i in 1:interv){
                        y = c(y,fm(i))
                    }
                    #plot(x, y, lwd=5, ylim = c(0,1))
                    x = seq(a, b)
                    segments(x, 0, x, y, col="blue")
                }
            P = function(a, b=NULL, param=NULL)
            {
                if(is.null(b))
                {
                    if(is.null(param))
                    {
                        return(F(a))
                    }
                    else
                    {
                        return (1 - F(a))
                    }
                }
                else
                {
                    return (F(b) - F(a))
                }
            }
                if(SelectProb=="P(x<=a)"){
                        c("Probability: ", P(a))
                }else if(SelectProb=="P(x>=b)"){
                        c("Probability: ", P(b, param = 1)+fm(b))
                }else{
                        c("Probability: ", P(a, b)+fm(a))
                }
```

### Ex13

Care e probabilitatea sa selectam x (ex13_x) bile rosii dintr-o multime cu k (ex13_k) extrase dintr-o urna care contine m (ex13_m) bile rosii si n (ex13_n) bile verzi? 

```{r ex13}
       
            ex13_x = 14
            ex13_m = 70
            ex13_n = 84
            ex13_k = 20
            a = 9
           
            fd13 = function(x)
            {
                return(dhyper(x = x, m = ex13_m, n = ex13_n, k = ex13_k))
            }
            
            F13 = function(xx)
            {
                return (phyper(q = xx, m = ex13_m, n = ex13_n, k = ex13_k, lower.tail = TRUE))
            }
            
            fctMasa <- ({
                x = seq(1:ex13_k)
                density <- fd13(x)
                plot (x = x,y=density,type="l", main="Functie de densitate")
            })
            
            fctRep <- ({
                x = seq(1:ex13_k)
                prob <- F13(x)
                plot (x = x,y=prob,type="l", main="Functie de repartitie")
            })
            
            fctProb <-({
                x = seq(1:ex13_k)
                y = fd13(x)
                mini = min(y)
                plot(x, y, type= "l", col="red", main="Ilustrarea probabilitatii") # , ylim = c(0,1))
                if(SelectProb=="P(x<=a)"){
                    i <- x <= a
                    polygon(c(lim_inf,x[i],a), c(0,y[i],0), col="light blue")
                }else if(SelectProb=="P(x>=b)"){
                    i <- x >= b
                    polygon(c(b,x[i],lim_sup), c(0,y[i],0), col="light blue")
                }else{
                    x = seq(a , b)
                    y = fd13(x)
                    polygon(c(a,x,b), c(0,y,0), col="light blue")
                }
            })
            
            P13 = function(a, b=NULL, param=NULL)
            {
                if(is.null(b))
                {
                    if(is.null(param))
                    {
                        return(F13(a))
                    }
                    else
                    {
                        return (1 - F13 (a))
                    }
                }
                else
                {
                    return (F13(b) - F13(a))
                }
            }
            
            SelectProb = "P(x<=a)"
            
            if(SelectProb=="P(x<=a)"){
                c("Probability: ", P13(a))
            }else if(SelectProb=="P(x>=b)"){
                c("Probability: ", P13(b, param = 1))
            }else{
                c("Probability: ", P13(a, b))
            }
```


### Ex 14
Fiind dat pretul pe noapte al unor apartamente dintr-un oras, se calculeaza probabilitatea ca pretul unei camere sa fie intr-un anumit interval.
```{r ex14, warning=FALSE}
            library(ggplot2)
            library(dplyr)
            b = 80
            data <- read.table("https://raw.githubusercontent.com/holtzy/data_to_viz/master/Example_dataset/1_OneNum.csv", header=TRUE)
            
            dat <- with(density(data$price), data.frame(x, y))
            
            f14 = function(datt){
                return(datt)
            }
                data %>%
                    filter( price<300) %>%
                    ggplot( aes(x=price)) +
                    geom_density(fill="#69b3a2", color="#e9ecef", alpha=0.8) + ggtitle("Functie de densitate")
                
                ggplot(dat, aes(x=x)) + stat_ecdf(geom = "line") + ggtitle("Functie de repartitie")
            
                dat <- with(density(data$price), data.frame(x, y))
                SelectProb = "P(x>=b)"
                if(SelectProb=="P(x<=a)"){
                    data %>%
                        filter( price<=a) %>%
                        ggplot( aes(x=price)) +
                        geom_density(fill="#69b3a2", color="#e9ecef", alpha=0.8) + ggtitle("Ilustrarea probabilitatii")
                }else if(SelectProb=="P(x>=b)"){
                    data %>%
                        filter( price>=b & price < 600) %>%
                        ggplot( aes(x=price)) +
                        geom_density(fill="#69b3a2", color="#e9ecef", alpha=0.8) + ggtitle("Ilustrarea probabilitatii")
                }else{
                    data %>%
                        filter( price>=a & price <= b) %>%
                        ggplot( aes(x=price)) +
                        geom_density(fill="#69b3a2", color="#e9ecef", alpha=0.8) + ggtitle("Ilustrarea probabilitatii")
                }
            
            F14 = function(xx){
                return(pnorm(q=xx, mean = 90, sd = 50))
            }
            P14 = function(a, b=NULL, param=NULL)
            {
                if(is.null(b))
                {
                    if(is.null(param))
                    {
                        return(F14(a))
                    }
                    else
                    {
                        return (1 - F14 (a))
                    }
                }
                else
                {
                    return (F14(b) - F14(a))
                }
            }
                if(SelectProb=="P(x<=a)"){
                        c("Probability: ", P14(a))
                }else if(SelectProb=="P(x>=b)"){
                        c("Probability: ", P14(b, param = 1))
                }else{
                        c("Probability: ", P14(a, b))
                }
            
```


### Ex 15 (Repartitie geometrica pentru v.a. discreta)
Aruncam in mod repetat cu o moneda cu probabilitatea *pr* de a obtine cap. Fie *k* numarul de aruncari. Astfel, *X* va reprezenta numarul de aruncari pana obtinem primul succes 
```{r ex15}

            # 15 G~~~~~~~~~~~~~~~~~~~~~~~~~~~~~~~~~~~~~~~~~~~~~~~~~~~~~~~~~~~~~~~~~~~~~~~~~~~~~~~~~~~~~~~~~
            # 
            a = 3
            b = 6
            pr = 0.2
            k = 10
            SelectProb="P(a<=x<=b)"
            fm = function(x){
                return(dgeom(x, prob = pr))
            }
            F = function(x){
                return(pgeom(x, prob = pr))
            }
            F = Vectorize(F, vectorize.args = "x")
            # fct masa
                x = seq(0, k, by=1)
                y=fm(0)
                for(i in 1:k){
                    y = c(y,fm(i))
                }
                plot(x, y, lwd=5, main="Functie de masa")
                segments(x, 0, x, y, col="red")
            # fct rep
                x = seq(-1, k, length.out = 1000)
                y = F(x)
                plot(x, y, type= "l", col="red", main="Functie de repartitie")
                
                x = seq(0, k, by=1)
                y=fm(0)
                for(i in 1:k){
                    y = c(y,fm(i))
                }
                plot(x, y, lwd=5, main="Ilustrarea probabilitatii")
                #segments(x, 0, x, y, col="red")
                if(SelectProb=="P(x<=a)"){
                    x = seq(0, a, by=1)
                    y=fm(x)
                    #plot(x, y, lwd=5, ylim = c(0,1))
                    segments(x, 0, x, y, col="blue")
                }else if(SelectProb=="P(x>=b)"){
                    x = seq(b, k, by=1)
                    y=fm(x)
                    #plot(x, y, lwd=5, ylim = c(0,1))
                    segments(x, 0, x, y, col="blue")
                }else{
                    x = seq(a, b)
                    y=fm(x)
                    #plot(x, y, lwd=5, ylim = c(0,1))
                    segments(x, 0, x, y, col="blue")
                }
            P = function(a, b=NULL, param=NULL)
            {
                if(is.null(b))
                {
                    if(is.null(param))
                    {
                        return(F(a))
                    }
                    else
                    {
                        return (1 - F(a))
                    }
                }
                else
                {
                    return (F(b) - F(a))
                }
            }
                if(SelectProb=="P(x<=a)"){
                        c("Probability: ", P(a))
                }else if(SelectProb=="P(x>=b)"){
                        c("Probability: ", P(b, param = 1)+fm(b))
                }else{
                        c("Probability: ", P(a, b)+fm(a))
                }
            
```

### Ex 16 (Repartitie poisson pentru v.a. discreta)
Numarul de masini intr-o intersectie intr-o zi este *lmb*. Ne interesam la probabilitatea de a avea *k2* masini intr-o alta zi
```{r ex16}

            # 16 G~~~~~~~~~~~~~~~~~~~~~~~~~~~~~~~~~~~~~~~~~~~~~~~~~~~~~~~~~~~~~~~~~~~~~~~~~~~~~~~~~~~~~~~~~
            # 
            a = 4
            b = 7
            lmb = 10
            k2 = 25
            
            SelectProb="P(x>=b)"
            fm = function(x){
                return(dpois(x, lambda = lmb))
            }
            F = function(x){
                return(ppois(x, lambda = lmb))
            }
            F = Vectorize(F, vectorize.args = "x")
            # fct masa
                x = seq(0, k2, by=1)
                y=fm(0)
                for(i in 1:k2){
                    y = c(y,fm(i))
                }
                plot(x, y, lwd=5, main="Functie de masa")
                segments(x, 0, x, y, col="red")
                
            # fct rep
                x = seq(-1, k2, length.out = 1000)
                y = F(x)
                plot(x, y, type= "l", col="red", main="Functie de repartitie")
                
                x = seq(0, k2, by=1)
                y=fm(0)
                for(i in 1:k2){
                    y = c(y,fm(i))
                }
                plot(x, y, lwd=5, main="Ilustrarea probabilitatii")
                #segments(x, 0, x, y, col="red")
                if(SelectProb=="P(x<=a)"){
                    x = seq(0, a, by=1)
                    y=fm(x)
                    #plot(x, y, lwd=5, ylim = c(0,1))
                    segments(x, 0, x, y, col="blue")
                }else if(SelectProb=="P(x>=b)"){
                    x = seq(b, k2, by=1)
                    y=fm(x)
                    #plot(x, y, lwd=5, ylim = c(0,1))
                    segments(x, 0, x, y, col="blue")
                }else{
                    x = seq(a, b)
                    y=fm(x)
                    #plot(x, y, lwd=5, ylim = c(0,1))
                    segments(x, 0, x, y, col="blue")
                }
            P = function(a, b=NULL, param=NULL)
            {
                if(is.null(b))
                {
                    if(is.null(param))
                    {
                        return(F(a))
                    }
                    else
                    {
                        return (1 - F(a))
                    }
                }
                else
                {
                    return (F(b) - F(a))
                }
            }
                if(SelectProb=="P(x<=a)"){
                        c("Probability: ", P(a))
                }else if(SelectProb=="P(x>=b)"){
                        c("Probability: ", P(b, param = 1)+fm(b))
                }else{
                        c("Probability: ", P(a, b)+fm(a))
                }
```

### Ex 17 (Repartitie negativ binomiala pentru v.a. discreta)
Modelam numarul de aruncari ale unei monede cu probabilitate *pr2* pana obtinem pentru prima oara *r* succese.
```{r ex17}

            # 17 G~~~~~~~~~~~~~~~~~~~~~~~~~~~~~~~~~~~~~~~~~~~~~~~~~~~~~~~~~~~~~~~~~~~~~~~~~~~~~~~~~~~~~~~~~
            # 
            a = 12
            b = 16
            pr2 = 0.2
            k3 = 20
            r = 5
            
            SelectProb="P(x<=a)"
            fm = function(x){
                if(x>=r)
                    return(factorial(x-1)/(factorial(r-1)*factorial(x-r))*(1-pr2)^(x-r)*pr2^r)
                else
                    return (0)
            }
            F = function(x){
                if(x>=r)
                    return (fm(x)+F(x-1))
                else return (0)
            }
            F = Vectorize(F, vectorize.args = "x")
            # fct masa
                x = seq(0, k3, by=1)
                y=fm(0)
                for(i in 1:k3){
                    y = c(y,fm(i))
                }
                plot(x, y, lwd=5, main="Functie de masa")
                segments(x, 0, x, y, col="red")
            # fct rep
                x = seq(-1, k3, length.out = 1000)
                y = F(x)
                plot(x, y, type= "l", col="red", ylim = c(0,1), main="Functie de repartitie")
                
                x = seq(0, k3, by=1)
                y=fm(0)
                for(i in 1:k3){
                    y = c(y,fm(i))
                }
                plot(x, y, lwd=5, main="Ilustrarea probabilitatii")
                #segments(x, 0, x, y, col="red")
                if(SelectProb=="P(x<=a)"){
                    x = seq(0, a, by=1)
                    y=fm(0)
                    for(i in 1:a){
                        y = c(y,fm(i))
                    }
                    #plot(x, y, lwd=5, ylim = c(0,1))
                    #x = seq(r, a)
                    segments(x, 0, x, y, col="blue")
                }else if(SelectProb=="P(x>=b)"){
                    x = seq(b, k3, by=1)
                    y=fm(b)
                    for(i in (b+1):k3){
                        y = c(y,fm(i))
                    }
                    #plot(x, y, lwd=5, ylim = c(0,1))
                    #x = seq(b, k3)
                    segments(x, 0, x, y, col="blue")
                }else{
                    x = seq(a, b, by=1)
                    y=fm(a)
                    for(i in (a+1):b){
                        y = c(y,fm(i))
                    }
                    #plot(x, y, lwd=5, ylim = c(0,1))
                    #x = seq(a, b)
                    segments(x, 0, x, y, col="blue")
                }
                
            P = function(a, b=NULL, param=NULL)
            {
                if(is.null(b))
                {
                    if(is.null(param))
                    {
                        return(F(a))
                    }
                    else
                    {
                        return (1 - F(a))
                    }
                }
                else
                {
                    return (F(b) - F(a))
                }
            }
                if(SelectProb=="P(x<=a)"){
                        c("Probability: ", P(a))
                }else if(SelectProb=="P(x>=b)"){
                        c("Probability: ", P(b, param = 1)+fm(b))
                }else{
                        c("Probability: ", P(a, b)+fm(a))
                }
```

### Ex 18
Aplicatie a repartitiei log-normale ce calculeaza probabilitatea in functie de medie si deviatia standard
```{r ex18}
            meanlog = 1
            sdlog = 0.25
            f18 = function(x){
                return(dlnorm(x=x, meanlog = meanlog, sdlog = sdlog, log = FALSE))
            }
            
            F18 = function(xx){
                return(plnorm(q=xx, meanlog = meanlog, sdlog = sdlog, log = FALSE))
            }
            
            x = seq(0:15)
            density <- f18(x)
            plot (x = x,y=density,type="l", main="Functie de densitate")
            
            x = seq(0:15)
            prob <- F18(x)
            plot (x = x,y=prob,type="l", main="Functie de repartitie")
            
            x = seq(0:15)
            y = f18(x)
            mini = min(y)
            plot(x, y, type= "l", col="red", main="Ilustrarea probabilitatii") # , ylim = c(0,1))
            SelectProb = "caz3"
            if(SelectProb=="P(x<=a)"){
                    i <- x <= a
                    polygon(c(lim_inf,x[i],a), c(0,y[i],0), col="light blue")
            }else if(SelectProb=="P(x>=b)"){
                    i <- x >= b
                    polygon(c(b,x[i],lim_sup), c(0,y[i],0), col="light blue")
            }else{
                    x = seq(a , b)
                    y = f18(x)
                    polygon(c(a,x,b), c(0,y,0), col="light blue")
                }
            
            P18 = function(a, b=NULL, param=NULL)
            {
                if(is.null(b))
                {
                    if(is.null(param))
                    {
                        return(F18(a))
                    }
                    else
                    {
                        return (1 - F18 (a))
                    }
                }
                else
                {
                    return (F18(b) - F18(a))
                }
            }
            
                if(SelectProb=="P(x<=a)"){
                        c("Probability: ", P18(a))
                }else if(SelectProb=="P(x>=b)"){
                        c("Probability: ", P18(b, param = 1))
                }else{
                        c("Probability: ", P18(a, b))
                }
                  
```

### Ex 19 (aproximarea binomiala prin Poisson)
Ilustram aproximarea binomiala prin Poisson data de numarul *n* si probabilitatea *p*
```{r ex19}
            # 19 G~~~~~~~~~~~~~~~~~~~~~~~~~~~~~~~~~~~~~~~~~~~~~~~~~~~~~~~~~~~~~~~~~~~~~~~~~~~~~~~~~~~~~~~~~
            # Aproximarea binomiala prin Poisson
            a = 8
            b = 12
            n = 40
            pr3 = 0.33
            
            SelectProb="P(a<=x<=b)"
            fm = function(x){
                return(dpois(x, lambda = lmb))
            }
            lmbd = n*pr3
            fm = function(x){
                return(dpois(x, lambda = lmbd))
            }
            F = function(x){
                return(ppois(x, lambda = lmbd))
            }
            F = Vectorize(F, vectorize.args = "x")
            # fct masa
                x = seq(0, n, by=1)
                y=fm(0)
                for(i in 1:n){
                    y = c(y,fm(i))
                }
                plot(x, y, lwd=5, main="Functie de masa")
                segments(x, 0, x, y, col="red")
            # fct rep
                x = seq(-1, n, length.out = 1000)
                y = F(x)
                #y=F(0)
                #for(i in 1:50){
                #    y = c(y,F(i))
                #}
                #print(y)
                plot(x, y, type= "l", col="red", main="Functie de repartitie")
            
                x = seq(0, n, by=1)
                y=fm(0)
                for(i in 1:n){
                    y = c(y,fm(i))
                }
                plot(x, y, lwd=5, main="Ilustrarea probabilitatii")
                #segments(x, 0, x, y, col="red")
                if(SelectProb=="P(x<=a)"){
                    x = seq(0, a, by=1)
                    y=fm(x)
                    #plot(x, y, lwd=5, ylim = c(0,1))
                    segments(x, 0, x, y, col="blue")
                }else if(SelectProb=="P(x>=b)"){
                    x = seq(b, n, by=1)
                    y=fm(x)
                    #plot(x, y, lwd=5, ylim = c(0,1))
                    segments(x, 0, x, y, col="blue")
                }else{
                    x = seq(a, b)
                    y=fm(x)
                    #plot(x, y, lwd=5, ylim = c(0,1))
                    segments(x, 0, x, y, col="blue")
                }
            P = function(a, b=NULL, param=NULL)
            {
                if(is.null(b))
                {
                    if(is.null(param))
                    {
                        return(F(a))
                    }
                    else
                    {
                        return (1 - F(a))
                    }
                }
                else
                {
                    return (F(b) - F(a))
                }
            }
                if(SelectProb=="P(x<=a)"){
                        c("Probability: ", P(a))
                }else if(SelectProb=="P(x>=b)"){
                        c("Probability: ", P(b, param = 1)+fm(b))
                }else{
                        c("Probability: ", P(a, b)+fm(a))
                }
            

```

### Ex 20
In medie, o persoana trimite un mandat postal o data la un numar theta de minute. Care este probabilitatea ca acea persoana sa trimita un numar alpha de mandate postale intr-o anumita perioada de timp?
```{r}
      alpha = 10
      theta = 15
      
            f20 = function(x){
                return(dgamma(x = x, shape = alpha, scale = theta))
            }
            F20 = function(xx){
                return(pgamma(q = xx, shape = alpha, scale = theta))
            }
            
                x = seq(0:700)
                density <- f20(x)
                plot (x = x,y=density,type="l", main="Functie de densitate")
            
                x = seq(0:700)
                prob <- F20(x)
                plot (x = x,y=prob,type="l", main="Functie de repartitie")
            
                x = seq(0:700)
                y = f20(x)
                mini = min(y)
                plot(x, y, type= "l", col="red", main="Ilustrarea probabilitatii") 
                SelectProb = "P(x>=b)"
                if(SelectProb=="P(x<=a)"){
                    i <- x <= a
                    polygon(c(0,x[i],a), c(0,y[i],0), col="light blue")
                }else if(SelectProb=="P(x>=b)"){
                    i <- x >= b
                    polygon(c(b,x[i],max(x)), c(0,y[i],0), col="light blue")
                }else{
                    x = seq(a , b)
                    y = f20(x)
                    polygon(c(a,x,b), c(0,y,0), col="light blue")
                }
            
            P20 = function(a, b=NULL, param=NULL)
            {
                if(is.null(b))
                {
                    if(is.null(param))
                    {
                        return(F20(a))
                    }
                    else
                    {
                        return (1 - F20(a))
                    }
                }
                else
                {
                    return (F20(b) - F20(a))
                }
            }
            
                if(SelectProb=="P(x<=a)"){
                        c("Probability: ", P20(a))
                }else if(SelectProb=="P(x>=b)"){
                        c("Probability: ", P20(b, param = 1))
                }else{
                        c("Probability: ", P20(a, b))
                }
        
```

### Ex 21
Luand n considerare un experiment cu probabilitatea de succes a testelor p (ex21_p) i n (ex21_n), adic XBin (13,0.7)

```{r}
            # 21
            ex21_n = 13
            ex21_p = 0.7
            a = 8
            b = 11
    
            f21 = function(x){
                return(dbinom(x, size = ex21_n, prob = ex21_p))
            }
            
            F21 = function(xx){
                return(pbinom(xx, size = ex21_n, prob = ex21_p))
            }
            
            fctMasa <- ({
                x = 0:ex21_n
                density <- f21(x)
                plot (x = x,y=density,type="l", main="Functie de densitate")
            })
            
            fctRep <- ({
                x = 0:ex21_n
                prob <- F21(x)
                plot (x = x,y=prob,type="l", main="Functie de repartitie")
            })
            
            SelectProb = "P(a<=x<=b)"
            
            fctProb <-({
                x = 0:ex21_n
                y = f21(x)
                mini = min(y)
                plot(x, y, type= "l", col="red", main="Ilustrarea probabilitatii") 
                
                if(SelectProb=="P(x<=a)"){
                    i <- x <= a
                    polygon(c(0,x[i],a), c(0,y[i],0), col="light blue")
                }else if(SelectProb=="P(x>=b)"){
                    i <- x >= b
                    polygon(c(b,x[i],max(x)), c(0,y[i],0), col="light blue")
                }else{
                    x = seq(a , b)
                    y = f21(x)
                    polygon(c(a,x,b), c(0,y,0), col="light blue")
                }
                
            })
            
            
            P21 = function(a, b=NULL, param=NULL)
            {
                if(is.null(b))
                {
                    if(is.null(param))
                    {
                        return(F21(a))
                    }
                    else
                    {
                        return (1 - F21 (a))
                    }
                }
                else
                {
                    return (F21(b) - F21(a))
                }
            }
            
            
              
            if(SelectProb=="P(x<=a)"){
                  c("Probability: ", P21(a))
            }else if(SelectProb=="P(x>=b)"){
                  c("Probability: ", P21(b, param = 1))
            }else{
                  c("Probability: ", P21(a, b))
            }
     
        
```

